臺灣臺南地方法院刑事判決　　　　　　 94年度簡上字第154號
上　訴　人　臺灣臺南地方法院檢察署檢察官
被　　　告　甲○○
上列上訴人因被告違反毒品危害防制條例案件，不服本院中華民
國94年4月25日94年度簡字第902號刑事簡易判決（原聲請簡易判
決處刑案號：臺灣臺南地方法院檢察署94年度毒偵字第489、490
號），提起上訴，並聲請本院併案審理（同署94年度毒偵字第86
2 號），本院管轄之第二審合議庭判決如下：
    主  文
原判決撤銷。
甲○○連續施用第二級毒品，處有期徒刑陸月，如易科罰金，以
佰元折算壹日。
    事  實
一、甲○○前因非法販賣化學合成麻醉藥品、施用第一、二級毒
    品案件，經臺灣高等法院臺南分院就其施用第一、二級毒品
    部分犯行裁定送勒戒處所觀察、勒戒後，認無繼續施用毒品
    之傾向，經該院於民國八十九年二月十日以八十七年度上訴
    字第一一六二號判決就其非法販賣化學合成麻醉藥品部分判
    處有期徒刑五年二月，而施用第一、二級毒品部分免刑，並
    經最高法院以八十九年度台上字第二九七五號判決駁回上訴
    確定，入監服刑，於九十三年九月十日假釋付保護管束出監
    。惟甲○○於前開案件審理中，又因違反毒品危害防制條例
    案件，經本院裁定觀察、勒戒後，認有繼續施用毒品之傾向
    ，再經本院裁定令入戒治處所施以強制戒治，於九十年二月
    二十日戒治期滿執行完畢。詎甲○○仍未戒除毒癮，於前開
    強制戒治處分執行完畢後五年內，在前開案件假釋期間再度
    基於施用第二級毒品安非他命之概括犯意，自九十三年十月
    底某日起至九十四年二月十五日採尿送驗時間回溯九十六小
    時內某時止，在臺南市○○路○段四三０巷五號住處及其餘
    不詳處所連續施用第二級毒品安非他命多次。嗣分別於九十
    三年十一月二十二日、同年十二月二日、同年十二月二十日
    及九十四年二月十五日，至臺灣臺南地方法院檢察署向觀護
    人報到，經採尿送驗後呈安非他命陽性反應，始知上情。
二、案經臺灣臺南地方法院檢察署觀護人報請臺灣南地方法院檢
    察署檢察官偵查後聲請簡易判決處刑暨同署檢察官上訴後移
    送本院併案審理。
    理  由
一、被告甲○○經合法傳喚無正當理由而未到庭，惟其於偵查中
    對其自九十三年十月底某日起至九十四年二月間止施用第二
    級毒品安非他命之事實，均坦承不諱，且其尿液經臺灣臺南
    地方法院檢察署觀護人四度採集送驗結果，均呈第二級毒品
    安非他命類陽性反應，有臺灣臺南地方法院檢察署受保護管
    束人尿液檢體監管紀錄表四紙、長榮大學毒物研究中心九十
    三年十二月四日、同年月十六日、同年月二十九日出具之尿
    液檢驗報告三紙及臺灣檢驗科技股份有限公司九十四年三月
    九日出具之濫用藥物尿液檢驗報告一紙（見九十四年度毒偵
    字第四八九號卷第二至三頁、九十四年度毒偵字第四九０號
    卷第三至四頁、九十四年度毒偵字第八六二號卷第三至四、
    八至九頁）在卷可資佐證，足見被告偵查中之自白與事實相
    符，應可採信。按口服投與甲基安非他命後，其尿液中能否
    驗出安非他命陽性反應，與其投與方式、投與量、採尿時間
    、個人體質及檢測儀器之精密度等有關，一般而言，約百分
    之七十於口服投與後二十四小時自尿液中排出，約百分之九
    十於九十六小時內自尿中排出，從而吸食時間距採集尿液時
    間，最長可能不會超過四日，此有行政院衛生署藥物食品檢
    驗局（八一）藥檢壹字００一一五六號函可考。查被告係於
    九十四年二月十五日在臺灣臺南地方法院檢察署觀護人室採
    尿，有前引受保護管束人尿液檢體監管紀錄表在卷可稽，參
    照前引行政院衛生署管制藥品管理局函文意旨，足認被告於
    採尿時間回溯九十六小時內某時，確有施用第二級毒品安非
    他命無誤。本案事證明確，被告犯行已堪認定。
二、查被告前因施用第一、二級毒品案件，經臺灣高等法院臺南
    分院以八十七年度上訴字第一一六二號裁定送勒戒處所觀察
    、勒戒後，認無繼續施用毒品之傾向，經該院於八十九年二
    月十日就其施用第一、二級毒品犯行判決免刑確定；又因違
    反毒品危害防制條例案件，經本院裁定觀察、勒戒後，認有
    繼續施用毒品之傾向，再經本院裁定送戒治處所施以強制戒
    治，於九十年二月二十日戒治期滿，有臺灣高等法院被告全
    國前案紀錄表附卷可參，其於前開強制戒治處分執行完畢後
    五年內再度施用第二級毒品安非他命，核其所為，係犯毒品
    危害防制條例第十條第二項之施用第二級毒品罪。被告施用
    第二級毒品安非他命前後持有上開毒品之低度行為，為其施
    用之高度行為所吸收，不另論罪。被告連續施用第二級毒品
    安非他命多次，時間緊接，所犯係構成要件相同之罪，顯係
    基於概括之犯意反覆為之，為連續犯，應依刑法第五十六條
    之規定論以一罪，並加重其刑。
三、原審以被告施用第二級毒品犯行事證明確，依刑事訴訟法第
    四百四十九條第一項，毒品危害防制條例第十條第二項，刑
    法第十一條前段、第五十六條、第四十一條第一項前段，罰
    金罰鍰提高標準條例第二條，逕以簡易判決量處被告有期徒
    刑六月，並諭知易科罰金之折算標準，原無不當，量刑亦屬
    妥適。然檢察官提起上訴後聲請併案審理部分，原審未及審
    酌，即有未合。檢察官據此提起上訴，請求予以撤銷改判，
    非無理由。
四、爰審酌被告施用毒品之犯行，在性質上乃屬對自我身心健康
    之自戕行為，尚未嚴重破壞社會秩序、侵害他人權益，然其
    前因施用毒品經送觀察勒戒及強制戒治後，猶不思戒絕革除
    惡習，再為本件犯罪，顯未因前所受之觀察勒戒及強制戒治
    處分而記取教訓，及被告犯後於偵查中坦承犯行等一切情狀
    ，量處如主文所示之刑，並諭知易科罰金之折算標準，以資
    懲儆。
五、被告經合法傳喚無正當理由未到庭，依刑事訴訟法第三百七
    十一條之規定，本院不待其陳述，逕行判決，併予敘明。
據上論斷，應依刑事訴訟法第四百五十五條之一第一項、第三項
、第三百六十九條第一項前段、第三百七十一條，毒品危害防制
條例第十條第二項，刑法第十一條前段、第五十六條、第四十一
條第一項前段，罰金罰鍰提高標準條例第二條，判決如主文。
中　　華　　民　　國　　94　　年　　10　　月　　5 　　日
　　　　　　　　　刑事第十一庭  審判長法  官  謝瑞龍
                                      法  官  李東柏
                                      法　官　周紹武
以上正本證明與原本無異。
本判決不得上訴。
　　　　　　　　      　　　　　　　　書記官　鄭佩玉
中　　華　　民　　國　　94　　年　　10　　月　　5 　　日
附錄本案論罪科刑法條全文：
毒品危害防制條例第十條第二項：
施用第二級毒品者，處三年以下有期徒刑。
